【裁判字號】    95,訴,166
【裁判日期】    950505
【裁判案由】    違反毒品危害防制條例
【裁判全文】
臺灣臺南地方法院刑事判決               95年度訴字第166號
公  訴  人  臺灣臺南地方法院檢察署檢察官
被      告  甲○○
上列被告因違反毒品危害防制條例案件，經檢察官提起公訴（九
十四年度營毒偵字第四一六號），被告於準備程序就犯罪事實為
有罪之陳述，本院合議庭裁定本案由受命法官獨任行簡式審判程
序，判決如下：
    主  文
甲○○連續施用第一級毒品，處有期徒刑捌月。扣案之注射針筒
壹支沒收。
    事  實
一、甲○○前於民國（下同）九十四年間，因違反毒品危害防制
    條例案件，經本院於九十四年一月二十二日以九十四年度毒
    聲字第七九號裁定應送勒戒處所觀察、勒戒，嗣因無繼續施
    用傾向於九十四年二月二十一日釋放，指揮書執行完畢日期
    為九十四年三月二十一日。
二、詎甲○○猶不知戒除毒癮，於上開觀察勒戒執行完畢釋放後
    五年內，明知海洛因係毒品危害防制條例第二條第二項第一
    款所明定之第一級毒品，不得持有及施用，竟基於施用第一
    級毒品海洛因之概括犯意，自九十四年九月初某日起至九十
    五年三月二十七日某時止，在其位於臺南縣新營市○○路四
    七九巷六七號住所等地，連續將第一級毒品海洛因以摻入礦
    泉水再以針筒注射之方式施用多次。嗣於九十四年九月二十
    九日上午十時四十九分許，為警持本院核發之南院刑搜字第
    六九七四號搜索票於前開住處查獲，並扣得已使用過之注射
    針筒一支；復於九十五年三月二十八日為警緝獲時，經其同
    意採集尿液送驗，結果呈嗎啡陽性反應而知悉上情。
三、案經臺南縣警察局移送臺灣臺南地方法院檢察署檢察官偵查
    起訴。
    理  由
一、本件被告甲○○所犯為死刑、無期徒刑或最輕本刑為三年以
    上有期徒刑以外之罪，其於準備程序中就被訴事實為有罪之
    陳述，經法官告知簡式審判程序之旨，並聽取公訴人之意見
    後，爰依刑事訴訟法第二百七十三條之一第一項規定，裁定
    由受命法官獨任進行簡式審判程序，合先敘明。
二、上開事實，有下列事證可資證明：
  (一)被告甲○○於警詢、偵查中暨本院準備程序及審理時均對前
    開犯罪事實均坦承不諱。
  (二)又查，被告於九十五年三月二十八日為警緝獲時，將所採集
    之尿液送驗，先以酵素免疫分析法（EIA）進行篩檢，再以
    氣相層析質譜儀（GC/MS）確認結果，呈嗎啡陽性反應，此
    有臺南縣警察局新營分局於九十五年四月十三日南縣營警偵
    字第０九五０００五三四三號函、長榮大學九十五年四月二
    十日出具之確認報告各一份在卷可稽。按海洛因係由嗎啡經
    化學合成而製得，經注射進入人體後，因代謝而分解又生成
    嗎啡，因此施打海洛因後，由尿液檢驗結果仍為嗎啡反應，
    核屬科學上正常合理現象。
  (三)復查，被告於九十四年九月二十九日為警查獲，經其同意採
    集尿液送驗後，雖呈嗎啡陰性反應，此有臺南縣警察局佳里
    分局偵辦毒品危害防制條例案件尿液送驗對照表、長榮大學
    九十四年十月十四日出具之確認報告在卷可按。然查，因被
    告自承於該次採尿前，僅於九十四年九月二十三日下午一時
    許施用第一級毒品海洛因乙次，而因海洛因經注射入人體後
    ，約百分之八十於二十四小時內自尿中排出，一般而言，尿
    液中能否檢驗出嗎啡陽性反應與其投與量、投與途徑、採尿
    時間、個人體質及檢驗方法之靈敏度有關，國外曾有文獻報
    導注射六毫克之海洛因鹽酸鹽，其代謝物嗎啡之平均可檢出
    時限約為二十六小時（最低檢出濃度三００ng/ml），此有
    行政院衛生署藥物食品檢驗局八十一年九月八日（八一）藥
    檢壹字第八一一四八八五號函示可參。準此，被告於九十四
    年九月二十三日施用第一級毒品海洛因，迄至同年月二十九
    日採集尿液送驗時，業已逾二十六小時之代謝期間，而超出
    可驗出毒品陽性反應之期限，故不能因未驗出被告尿液含有
    嗎啡陽性反應，遽認被告未施用第一級毒品海洛因至為灼然
    。
  (四)況查，被告於九十四年九月二十九日為警查獲時，尚扣得已
    使用過之注射針筒一支，此有搜索、扣押筆錄一份在卷足憑
    ，另有被告於查獲前曾以0000000000號行動電話
    向藥頭林良展聯繫購買第一級毒品海洛因事宜之通訊譯文一
    份，益證被告確有施用第一級毒品海洛因之事實。
  綜上各情相互勾稽，足證被告確有施用第一級毒品海洛因之事
  實，因此，被告前開自白核與事實相符，本件事證至臻明確，
  犯行洵堪認定。
三、論罪科刑
  (一)按觀察、勒戒或強制戒治執行完畢後，五年以內再犯毒品危
    害防制條例第十條之罪者，檢察官應依法追訴，同條例第二
    十三條第二項定有明文。查被告甲○○前於九十四年間，因
    違反毒品危害防制條例案件，經本院於九十四年一月二十二
    日以九十四年度毒聲字第七九號裁定應送勒戒處所觀察、勒
    戒，嗣因無繼續施用傾向於九十四年二月二十一日釋放，而
    指揮書執行完畢日期為九十四年三月二十一日，以執行完畢
    等情，有臺灣高等法院被告全國前案紀錄表及臺灣臺南地方
    法院檢察署刑案資料查註紀錄表各一件在卷可憑，其於觀察
    勒戒執行完畢後五年內再犯本件施用第一級毒品海洛因之罪
    ，揆之上述規定，即應依法追訴、審理。
  (二)次按海洛因係毒品危害防制條例第二條第二項第一款所明定
    之第一級毒品，禁止非法持有及施用，查被告非法施用海洛
    因，核其所為，係犯毒品危害防制條例第十條第一項之施用
    第一級毒品罪。又被告先後多次施用第一級毒品之犯行，時
    間密接，以同一手法，反覆實施，所犯又係構成犯罪要件相
    同之罪名，顯係基於概括之犯意，為連續犯，應依刑法第五
    十六條之規定論以一罪，並加重其刑。被告多次持有第一級
    毒品海洛因並進而施用，其持有之低度行為應為施用之高度
    行為所吸收，不另論罪。
  (三)再查，蒞庭檢察官當庭擴張犯罪事實（即迄至九十五年三月
    二十七日某時止）部分，雖未據起訴書所論列，然此部分之
    事實，既經被告於本院準備程序中自白明確，並有前科尿液
    確認報告可佐，復參以被告確有起訴書所載反覆施用第一級
    毒品海洛因之行為，因此，本院認此核與檢察官原起訴（即
    九十四年九月初某日起至同年月二十三日止）部分，亦有連
    續犯裁判上一罪之關係，當為起訴效力所及，依審判不可分
    原則，本院自應予以審究，併此敘明。
  (四)爰審酌被告前曾因施用毒品經送觀察勒戒處分執行完畢後，
    猶不思戒絕革除惡習，顯未因前觀察勒戒之治療處分，而記
    取教訓，已屬不該，第念被告施用毒品之犯行，在性質上乃
    屬自我戕害身心健康之行為，且被告犯後坦承犯行，犯後態
    度尚佳等一切情狀，爰量處如主文所示之刑，以資懲戒。
  (五)末查，扣案之注射針筒一支，乃被告所有供其施用第一級毒
    品海洛因所用之物乙節，亦據被告供明在卷，應依刑法第三
    十八條第一項第二款規定宣告沒收之。
據上論斷，應依刑事訴訟法第二百七十三條之一第一項、第二百
九十九條第一項前段，毒品危害防制條例第十條第一項，刑法第
十一條前段、第五十六條、第三十八條第一項第二款，判決如主
文。
本案經檢察官乙○○到庭執行職務。
中    華    民    國    95    年    5     月    5      日
                  刑事第九庭   法  官  黃欣怡
                               書記官  陳怡吟
以上正本證明與原本無異
如不服本判決應於送達十日內向本院提出上訴
中    華    民    國    95    年    5     月    5      日
附錄本案論罪科刑條文
毒品危害防制條例第10條
施用第一級毒品者，處 6 月以上 5 年以下有期徒刑。
施用第二級毒品者，處 3 年以下有期徒刑。


司法院資訊處製作；財團法人民間司法改革基金會備份。
